臺灣彰化地方法院刑事判決　　　　　　　100年度易字第688號
公　訴　人　臺灣彰化地方法院檢察署檢察官
被　　　告　方清隆
上列被告因竊盜案件，經檢察官提起公訴（99年度偵字第8777號
），本院判決如下：
    主  文
方清隆竊盜，處有期徒刑月，如易科罰金，以新臺幣壹仟元折
算壹日。
    犯罪事實
一、方清隆於民國100 年3 月2 日下午2 時許，駕駛其所有車牌
    號碼1308-SX 號自用小客車，行經彰化縣彰化市○○○路32
    6 號對面工地前時，見該工地大門未關，竟意圖為自己不法
    之所有，接續於下午2 時至5 時許之間，進入該工地內，徒
    手竊取水電師傅王金明所有之充電式電鑽1 支、電動錘1 支
    、鐵管車牙機1 台，鋼筋師傅陳文義所有之鋼筋裁剪機2 台
    （1 大1 小），得手後，先將上開物品搬至工地附近的小貨
    車上以避人耳目，嗣將其所有之1308-SX 號自用小客車停放
    在該小貨車旁邊，再自該小貨車上把上開竊得之物，搬至其
    所有之自用小客車上離去。嗣為上開工地主任林俊賢報警處
    理，並調閱監視錄影器而循線查獲，始悉上情。
二、案經彰化縣警察局彰化分局報請臺灣彰化地方法院檢察署檢
    察官偵查起訴。
    理  由
壹、證據能力部分：
一、按被告以外之人於審判外之言詞或書面陳述，除法律有規定
    者外，不得作為證據，刑事訴訟法第159 條第1 項定有明文
    。本件證人林俊賢於警詢中所為之陳述，屬審判外之陳述，
    依首揭法條規定，原則上亦無證據能力。然被告以外之人於
    審判外之陳述，雖不符刑事訴訟法第159 條之1 至之4 之規
    定，而經當事人於審判程序同意作為證據，法院審酌該言詞
    陳述或書面陳述作成時之情況，認為適當者，亦得為證據。
    當事人、代理人或辯護人於法院調查證據時，知有第159 條
    第1 項不得為證據之情形，而未於言詞辯論終結前聲明異議
    者，視為有前項之同意，此刑事訴訟法第159 條之5 亦定有
    明文。本件被告於本院準備程序中對證據能力亦不爭執，且
    至言詞辯論終結前，就前開證人言詞之證據能力亦未聲明異
    議。再前開證人之陳述，未經被告主張有何非出於自由意志
    之情形，是本件認為容許其陳述之證據能力，亦無不當，應
    依刑事訴訟法第159 條之5 之規定，認前開證人上開之證述
    具有證據能力。
二、至本案後述所引用被告以外之人於審判外之供述證據，被告
    於審判期日均表明同意作為證據，又無不適當情形，符合刑
    事訴訟法第159 條之5 規定，應得為證據。
貳、實體部分：
一、訊據被告固坦承確有於100 年3 月2 日下午某時，駕駛其所
    有車牌號碼1308-SX 號自用小客車，行經彰化縣彰化市某工
    地，並有停下來打電話找朋友等情，惟矢口否認有何竊盜之
    犯行，辯稱：伊是從烏日出發到彰化找朋友，因沒有找到朋
    友，就開車到處亂遶，只有停留約20分鐘，之後又開車亂遶
    ，然後直接回雲林云云。
二、經查：
  (一)系爭車牌號碼1308-SX 號自用小客車確實於100 年3 月2 日
    下午5 時24分許，仍出現在彰化縣彰化市○○○○○街往金
    馬路方向行駛乙節，且經比對彰化縣彰化市○○○路、福順
    街、福成街之路口監視器畫面，亦有一同樣白色自用小客車
    ，於同日下午約2 時18分許，停在建國東路326 號對面工地
    ，2 時20分許，由建國東路左轉福順街，往上開工地位於福
    順街之入口，嗣於2 時21分許，又駛出福順街工地，迴轉並
    停放在福順街27號對面，迄2 時34分許，倒車停於福順街12
    號騎樓，直至5 時20分許，自福順街12號騎樓駛出，往福成
    街方向行駛等情，此有卷附路口監視翻拍畫面可稽（見100
    年度偵字第4399號卷第11至18、20、21頁），而依當日下午
    5 時24分許所拍攝懸掛1308-SX 號車牌號碼之白色自用小客
    車，與5 時20分許，自福順街12號騎樓駛出，往福成街方向
    行駛之白色自用小客車，該二部車所行駛之路徑，及出現位
    置之先後順序，已可認定確屬同一部車；再經比對車側黑色
    飾條均位於前後車門板之中央橫線略偏下方處，與前車窗均
    裝有黑色晴雨窗等相同特徵（見100 年度偵字第4399號卷第
    19、21頁），足認上開自100 年3 月2 日下午2 時18分許，
    迄5 時24分許之間，為監視器畫面所拍攝而得之白色自用小
    客車，確為同一部車即車牌號碼1308-SX 號自用小客車無疑
    。
  (二)被告雖以前揭情詞置辯，然其所辯僅停留約一、二十分鐘等
    語，初已與監視錄影畫面有違，難以採信；被告既自承系爭
    車輛確為其所駕駛，亦無借人使用等情，則依錄影監視畫面
    所示，犯罪嫌疑人係先將自工地竊得之工具，暫行放置在工
    地附近之小貨車上，再由同一人將該小貨車上之工具，搬至
    被告所駕駛之自用小客車；而該名行竊之人係於當日下午2
    時許，先竊取水電師傅王金明所有之充電式電鑽1 支、電動
    錘1 支、鐵管車牙機1 台，再接續於5 時許，竊取鋼筋師傅
    陳文義所有之鋼筋裁剪機2 台（1 大1 小）之等情，均有監
    視錄影畫面為證，核與證人即工地主任林俊賢、證人即水電
    師傅王金明於本院具結證述之內容相符（見100 年度偵字第
    4399號卷第12頁、本院卷第15、20頁），是該監視器畫面所
    出現之犯罪嫌疑人顯係被告無訛，而由被告竊取上開工具得
    手甚明。至被告辯稱找朋友乙節，其迭經偵審階段，均未提
    出該朋友之姓名以供查證，倘確實僅因尋找朋友未果，而一
    時路過該處，何以竟停留達3 小時有餘？其既辯稱係停車打
    電話給友人，則以其停留如此之久之時間，何以該名朋友始
    終未曾出現？凡此，均與常情有悖，實屬臨訟卸責之詞，委
    無足採。
  (三)此外，復有員警製作之監視器設置位置與各路段對照圖、失
    竊物品損失一覽表、車輛詳細資料報表在卷為憑（見100 年
    度偵字第4399號卷第10、22、23頁）。從而，本件事證明確
    ，被告上開犯行洵堪認定。
三、核被告所為，係犯刑法第320 條第1 項之普通竊盜罪。按數
    行為於同時同地或密切接近之時地實施，侵害同一之法益，
    各行為之獨立性極為薄弱，依一般社會健全觀念，在時間差
    距上，難以強行分開，在刑法評價上，以視為數個舉動之接
    續施行，合為包括之一行為予以評價，較為合理，則屬接續
    犯，而為包括之一罪（最高法院86年臺上字第3295號判例參
    照）；本件被告以相同手法，在同一密接之時間、空間內竊
    取各被害人之物，應論以接續犯之包括一罪，其以一行為侵
    害數被害人之財產法益，為想像競合犯，依刑法第55條之規
    定，應從一重處斷。爰審酌被告正值青壯年，不思以正當途
    徑掙取金錢，圖以不勞而獲之方式獲取財物，犯罪動機及目
    的均非良善，復甫因同一類型案件，經臺灣雲林地方法院於
    100 年6 月13日，以100 年度易字第300 號判處拘役50日，
    緩刑2 年，並支付公庫新臺幣1 萬元確定，本件迄未與被害
    人等達成和解，猶不思勇於面對過錯，難認有何悔悟之意，
    及斟酌其犯罪手段尚屬平和，所竊財物價值非鉅等一切情狀
    ，量處如主文所示之刑，並諭知易科罰金之折算標準。
據上論斷，應依刑事訴訟法第299 條第1 項前段，刑法第320 條
第1 項、第55條、第41條第1 項前段，刑法施行法第1 條之1 ，
判決如主文。
中    華    民    國   100    年    7     月    21    日
                  刑事第七庭       法  官  戰諭威
以上正本證明與原本無異。
如不服本判決應於收受判決後10日內向本院提出上訴書狀，並應
敘述具體理由。其未敘述上訴理由者，應於上訴期間屆滿後20日
內向本院補提理由書( 均須按他造當事人之人數附繕本) 「切勿
逕送上級法院」。
中    華    民    國   100    年    7     月    21    日
                                   書記官  黃當易
附錄本判決論罪之法條：
中華民國刑法第320條：
意圖為自己或第三人不法之所有，而竊取他人之動產者，為竊盜
罪，處5 年以下有期徒刑、拘役或500 元以下罰金。
意圖為自己或第三人不法之利益，而竊佔他人之不動產者，依前
項之規定處斷。
前二項之未遂犯罰之。